【裁判字號】    99,訴緝,6
【裁判日期】    990324
【裁判案由】    毒品危害防制條例
【裁判全文】
臺灣基隆地方法院刑事判決               99年度訴緝字第6號
公  訴  人  臺灣基隆地方法院檢察署檢察官
被      告  乙○○
上列被告因違反毒品危害防制條例案件，經檢察官提起公訴（98
年度毒偵字第1578號），被告就被訴事實為有罪之陳述，本院合
議庭裁定由受命法官獨任進行簡式審判程序審理，判決如下：
    主  文
乙○○施用第一級毒品，累犯，處有期徒捌月，扣案含第一級毒
品海洛因殘渣之塑膠袋壹只沒收銷燬之；又施用第二級毒品，累
犯，處有期徒刑肆月。應執行有期徒刑拾月，扣案含第一級毒品
海洛因殘渣之塑膠袋壹只沒收銷燬之。
    事  實
一、乙○○前因施用毒品案件，先後2 次經觀察、勒戒後，均認
    無繼續施用毒品之傾向，分別於民國87年9 月5 日、88年4
    月22日執行完畢釋放，並由臺灣基隆地方法院檢察署檢察官
    各以87年度偵字第3859號、88年度偵緝字第124 號為不起訴
    處分確定。復因施用毒品案件，經法院裁定令入戒治處所施
    以強制戒治，於90年5 月21日強制戒治執行完畢釋放，而刑
    案部分，經本院以89年度基簡字第320 號簡易判決判處有期
    徒刑6 月確定，而於90年5 月31日易科罰金執行完畢。又因
    施用毒品案件，經本院以92年度易緝字第15號判決判處有期
    徒刑10月確定。再因施用毒品案件，經本院以92年度訴字第
    208 號判決判處有期徒刑6 月確定。上開2 罪經接續執行，
    嗣於94年6 月24日執行完畢。
二、乙○○猶基於施用第一級毒品海洛因、第二級毒品甲基安非
    他命之犯意，於98年7 月12日下午3 時許，在臺北縣萬里鄉
    ○里村○○路302 號住處，以針筒注射之方式，施用第一級
    毒品海洛因1 次；又於98年7 月12日某時刻，在上揭住處，
    以吸食器加熱燒烤之方式，施用第二級毒品甲基安非他命1
    次。嗣於98年7 月14日18時40分許，警員持搜索票前往乙○
    ○上址住處搜索，當場查獲其所有供本案施用含第一級毒品
    海洛因殘渣之塑膠袋1 只（殘渣無法析離）。
三、案經基隆市警察局第二分局報告臺灣基隆地方法院檢察署檢
    察官偵查起訴。
    理  由
壹、程序事項：
    查被告乙○○所犯為毒品危害防制條例第10條第1項、第2項
    之施用第一級、第二級毒品罪，非死刑、無期徒刑、最輕本
    刑為3 年以上有期徒刑之罪，或高等法院管轄第一審之案件
    ，被告於本院準備程序中，就被訴事實為有罪之陳述，經告
    以簡式審判程序之旨，並聽取檢察官、被告之意見後，本院
    合議庭業已依刑事訴訟法第273條之1第1 項之規定，裁定由
    受命法官獨任進行簡式審判程序，是本件之證據調查，依刑
    事訴訟法第273條之2規定，不受同法第159條第1 項、第161
    條之2、第161條之3、第163條之1及第164條至第170 條規定
    之限制，合先敘明。
貳、實體事項：
一、前開事實，業據被告於本院準備程序、審理時自白不諱，且
    被告為警查獲後，經警採集其親自排放之尿液，送請臺灣尖
    端先進生技醫藥股份有限公司，以氣相層析質譜儀分析法確
    認檢驗結果，呈甲基安非他命陽性反應、嗎啡陽性反應，此
    有該公司出具之濫用藥物檢驗報告1 份附卷可稽，本案且有
    被告所有供施用第一級毒品海洛因所用之含第一級毒品海洛
    因殘渣之塑膠袋1 只扣案可佐。足認被告前開自白與事實相
    符，可以採信。本案罪證明確，被告犯行洵堪認定，應依法
    論科。
二、論罪科刑：
  (一)查海洛因、甲基安非他命係毒品危害防制條例第2 條第2 項
    第1 款及第2 款所定之第一級及第二級毒品，被告予以施用
    ，核其所為，係分別犯毒品危害防制條例第10條第1 項之施
    用第一級毒品罪及同條第2 項之施用第二級毒品罪。被告持
    有第一級及第二級毒品以供其各次施用，其持有之低度行為
    應為其施用之高度行為所吸收，均不另論罪。被告所犯上開
    2 罪，犯意各別，行為不同，應予分論併罰。又被告前曾受
    如事實欄一所載之前案紀錄暨科刑執行情形，有臺灣高等法
    院被告前案紀錄表在卷可稽，其於受有期徒刑之執行完畢後
    ，5 年內故意再犯有期徒刑以上之2 罪，為累犯，均應依刑
    法第47條第1 項之規定加重其刑。爰審酌被告犯罪之動機、
    曾有多次施用毒品之前科仍不知戒除，惟犯罪後坦承犯行，
    且所犯之施用毒品犯行乃戕害自己身心健康，並未危及他人
    及檢察官對被告求處應執行有期徒刑10月妥適等一切情狀，
    分別量處如主文所示之刑，併定其應執行之刑。
  (二)扣案含第一級毒品海洛因殘渣之塑膠袋1 只，為被告所有供
    本案施用第一級毒品之物，業據被告於本院審理時供述在卷
    ，因該包裝與其內極微量之毒品均已合而為一，無從析離，
    應整體視為第一級毒品海洛因，併依毒品危害防制條例第18
    條第1 項前段之規定，諭知沒收銷燬之。
據上論斷，應依刑事訴訟法第273 條之1 第1 項、第299條第1 項
前段，毒品危害防制條例第10條第1 項、第2 項、第18條第1 項
前段，刑法第11條、第47條第1 項、第51條第5 款，判決如主文
。
本案經檢察官甲○○到庭執行職務。
中    華    民    國    99    年    3     月    24    日
                  刑事第二庭法  官  黃梅淑
以上正本證明與原本無異。
如不服本判決應於收受本判決後10日內向本院提出上訴書狀，其
未敘述上訴理由者，並得於提起上訴後10日內向本院補提理由書
狀（均須按他造當事人之人數附繕本。）「切勿逕送上級法院」
中    華    民    國    99    年    3     月    24    日
                            書記官  盧鏡合
附錄論罪科刑法條
毒品危害防制條例第10條：
施用第一級毒品者，處6月以上5年以下有期徒刑。
施用第二級毒品者，處3年以下有期徒刑。

司法院資訊處製作；財團法人民間司法改革基金會備份。
